【裁判字號】    92,易,337
【裁判日期】    921029
【裁判案由】    違反保護令罪等
【裁判全文】
臺灣苗栗地方法院刑事判決                          九十二年度易字第三三七號
    公  訴  人  臺灣苗栗地方法院檢察署檢察官
    被      告  乙○○  男  四.
                        （現羈押於臺灣苗栗看守所）
右列被告因違反保護令罪等案件，經檢察官提起公訴（九十二年度偵緝字第一六五號
）及移送併辦（九十二年度偵字第三五０一號、第三五五三號、第三七二八號），經
本院合議庭裁定改依簡式審判程序，判決如左：
    主  文
乙○○以加害生命、身體之事，恐嚇他人致生危害於安全，累犯，處有期徒刑肆月；
又連續違反法院依家庭暴力防治法第十三條所為禁止直接騷擾之裁定，累犯，處有期
徒刑壹年拾月。應執行有期徒刑貳年。
    事  實
一、乙○○前於民國九十年間因違反家庭暴力防治法案件，經本院於九十年七月二日
    以九十年易字第二六九號判決判處有期徒刑三月確定，甫於民國九十年九月十七
    日執行完畢。乙○○猶不知悔改，於九十一年九月下旬某日晚上八時許，在苗栗
    縣竹南鎮○○里○○鄰○○路三八一巷十一弄八號住處，自外飲酒返家後，為其
    配偶甲○○聲請保護令之事，與甲○○發生爭執，並持廚房之水果刀一把（起訴
    意旨誤載為菜刀，並未扣案），以台語對甲○○恫稱：「你不要逼我，你如果去
    申請保護令，就與你同歸於盡。」等語，以加害生命、身體之事，使甲○○心生
    畏懼，而生危害於安全。又乙○○與甲○○，具有家庭暴力防治法第三條第一款
    所定之家庭成員關係，明知於九十一年十月七日收受之本院九十一年度家護字第
    一六二號民事通常保護令裁定，令其不得對甲○○等人，實施身體或精神上不法
    侵害之行為，及不得直接或間接對甲○○為騷擾行為，且保護令有效期間為一年
    ，竟基於違反保護令之概括犯意，先後連續為下列行為：(一)先於九十一年十一月
    六日二十一時十五分許，在上述住處，酒後與甲○○發生口角，即對甲○○辱罵
    「幹你娘」三字經等語，而違反前揭保護令，直接對甲○○為騷擾之行為，嗣經
    甲○○報警後當場查獲。(二)又於九十二年九月七日十八時至二十時許（併辦意旨
    誤載為二十分許），在上述住處，酒後與甲○○發生口角，以「你在外面有其他
    揭保護令，直接對甲○○為騷擾之行為，嗣經甲○○報警後當場查獲。(三)繼於九
    十二年九月十二日二十一時許，在上述住處，酒後與甲○○發生口角，再度以「
    你在外面有其他男人」、「髒女人」、「幹」等語辱罵甲○○，而違反前揭保護
    令，直接對甲○○為騷擾之行為，嗣經甲○○報警後當場查獲。(四)再於九十二年
    九月十九日十八時許，在上址因酒後與甲○○發生口角，同以「你在外面有其他
    揭保護令，直接對甲○○為騷擾之行為，嗣經甲○○報警後當場查獲。
二、案經苗栗縣警察局竹南分局報請臺灣苗栗地方法院檢察署偵查起訴及移送併案審
    理。
    理  由
一、訊據被告乙○○對右揭犯罪事實於本院審理時均坦承不諱，核與被害人甲○○、
    於警詢、偵查中指訴情節相符，且據證人即被告之女林佳旻於警詢中證述恐嚇情
    節屬實。又本院九十一年度家護字第一六二號民事通常保護令，係裁定被告乙○
    ○不得對於甲○○等人實施身體或精神上不法侵害之行為，亦不得為直接或間接
    對於甲○○為騷擾之行為，其有效期間為一年，而被告已收受前揭保護令等情，
    有前揭保護令正本及送達證書影本各一紙在卷足憑。綜上所述，被告之自白與事
    實相符。本件事證業已臻明確，被告所為違反保護令之犯行，應堪認定。
二、按家庭成員間任何打擾、警告、嘲弄或辱罵他人之言語、動作或製造使人心生畏
    怖情境之行為，即屬「騷擾」，家庭暴力防治法第二條第一項、第三項分別定有
    明文。核被告乙○○所為，係犯刑法第三百零五條之恐嚇危害安全罪，及違反家
    庭暴力防治法第五十條第二款之依家庭暴力防治法第十三條所為禁止直接騷擾之
    裁定罪。被告乙○○先後四次違反保護令不得直接對甲○○為騷擾之行為，時間
    緊接，且犯罪構成要件相同，顯係基於概括犯意反覆為之，應依連續犯規定論以
    一罪，並加重其刑。又被告有如事實欄所述之犯罪事實，起訴意旨雖未及敘及事
    實欄一(二)(三)(四)之犯罪事實，然該部分既與起訴之事實欄一(一)部分有連續犯之裁判
    上一罪關係，基於審判不可分原則，本院自得予以審酌，併此敘明。又被告所犯
    上開恐嚇危害安全罪及違反保護令罪二罪間，屬犯意各別，構成要件互異，應分
    論併罰之。查被告有事實欄所載之犯罪前科執行情形，有臺灣高等法院被告全國
    前案紀錄表、臺灣苗栗地方法院檢察署刑案資料查註紀錄表在卷可稽，其受有期
    徒刑執行完畢後，五年內再犯有期徒刑以上之本罪，為累犯，應依刑法第四十七
    條之規定，加重其刑，前揭違反保護令犯行部分亦應遞加重其刑。爰審酌被告乙
    ○○曾於九十年間因違反家庭暴力防治法案件，經本院判處有期徒刑三月確定，
    素行不良，且於本案審理過程中，竟再犯事實欄一(二)(三)(四)之犯行，足見其毫無具
    體悔過之表現，而被害人甲○○於本院審理時，表示不原諒被告，本應嚴罰重懲
    ，姑念被告坦承犯行，態度尚稱良好，且本案發生實因被告無法戒除酒癮，究其
    人格特質並非惡性深重，併參酌公訴檢察官向本院就上述恐嚇危害安全及違反保
    護令犯行二罪，各具體求處有期徒刑四月及二年，並定應執行刑二年二月等一切
    情狀，各量處如主文所示之刑，並定應執行之刑，以資儆懲。
三、至被告用以恐嚇甲○○之水果刀一把，屬供恐嚇危害安全犯行所用之物，業據被
    告供承明確，惟該水果刀既係於家中廚房取出，應屬被告及甲○○所共有之物，
    又該水果刀既非違禁物或其他依法應沒收之物，且亦未扣案，爰不予宣告沒收，
    併此敘明。
據上論斷，應依刑事訴訟法第二百七十三條之一第一項、第二百九十九條第一項前段
、家庭暴力防治法第五十條第二款，刑法第十一條前段、第三百零五條、第五十六條
、第四十七條、第五十一條第五款，罰金罰鍰提高標準條例第一條前段，判決如主文
。
本案經檢察官張文傑到庭執行職務
中      華      民      國    九十二    年      十      月    二十九    日
                                    臺灣苗栗地方法院刑事第三庭
                                          法  官  顧 正 德
右正本證明與原本無異。
如不服本判決，應於判決送達後十日內向本院提出上訴狀（應抄附繕本）。
                                          書記官  黃 正 中
中      華      民      國    九十二    年      十      月    二十九    日
附錄本判決論罪科刑法條全文：
中華民國刑法第三百零五條
(恐嚇危害安全罪)
以加害生命、身體、自由、名譽、財產之事，恐嚇他人致生危害於安全者
，處二年以下有期徒刑、拘役或三百元以下罰金。
家庭暴力防治法第五十條
違反法院依第十三條、第十五條所為之下列裁定者，為本法所稱之違反保
護令罪，處三年以下有期徒刑、拘役或科或併科新台幣十萬元以下罰金︰
一  禁止實施家庭暴力行為。
二  禁止直接或間接騷擾、接觸、通話或其他連絡行為。
三  命遷出住居所。
四  遠離住居所、工作場所、學校或其他特定場所。
五  命完成加害人處遇計畫：戒癮治療、精神治療、心理輔導或其他治療
    、輔導。


司法院資訊處製作；財團法人民間司法改革基金會備份。
